臺灣高等法院臺中分院刑事判決
111年度上訴字第1355號
上  訴  人  
即  被  告  李純孝



上列上訴人因家暴妨害自由案件，不服臺灣苗栗地方法院110年
度訴字第241號中華民國111年4月7日第一審判決（起訴案號：臺
灣苗栗地方檢察署110年度偵緝字第54號），提起上訴，本院判
決如下：
    主    文
上訴駁回。
    犯罪事實
一、李純孝與徐雅芬為同居之男、女朋友關係，屬家庭暴力防治
    法第3條第2款之家庭成員關係。李純孝於民國109年11月16
    日上午11時30分許，駕駛自小貨車，在苗栗縣公館鄉石墻村
    河堤道路，巧遇駕駛車牌號碼000-0000號自用小客車（下稱
    系爭車輛）之徐雅芬，竟基於剝奪他人行動自由之犯意，抓
    住徐雅芬手臂，欲將徐雅芬拉至系爭車輛內，徐雅芬趁隙向
    路過之車輛求救，李純孝旋將徐雅芬強行拉往系爭車輛之副
    駕駛座旁，徐雅芬別無選擇不得已上車，李純孝隨即駕駛系
    爭車輛駛離。路程中，李純孝因紅燈而將系爭車輛停等在福
    基派出所旁路口時，徐雅芬欲引起警員注意，即以左手按鳴
    喇叭，李純孝隨即以嘴巴咬傷徐雅芬左手，徐雅芬再以右手
    按鳴喇叭，李純孝再以嘴巴咬傷徐雅芬右手以阻止徐雅芬之
    行為，至此，徐雅芬已受有右手腕咬傷5×4公分環狀瘀痕、
    右手虎口咬傷3×2公分環狀瘀痕、左上臂抓傷瘀痕10×4公分
    等傷害。待綠燈後，李純孝即駕車前往苗栗縣公館鄉福基某
    處山路，到達該處即質問徐雅芬其等間之感情問題，徐雅芬
    為保全自身安全，僅能極力安撫李純孝，說服李純孝開車下
    山，李純孝始駕車往回走，回程路途中遇見欲尋徐雅芬之警
    員攔車，徐雅芬始重獲自由。李純孝即以上開強暴、脅迫之
    方式，剝奪徐雅芬之行動自由。嗣由警車陪同李純孝、徐雅
    芬駕車返回至李純孝之自小貨車停放處，兩人始各自駕車離
    去。
二、案經徐雅芬告訴苗栗縣警察局苗栗分局報告臺灣苗栗地方檢
    察署檢察官偵查起訴。
    理    由
壹、證據能力部分：
一、按被告以外之人於審判外之陳述，經當事人於審判程序同意
    作為證據，法院審酌該言詞陳述或書面陳述作成時之情況，
    認為適當者，亦得為證據；當事人、代理人或辯護人於法院
    調查證據時，知有上開刑事訴訟法第159 條第1 項不得為證
    據之情形，而未於言詞辯論終結前聲明異議者，視為同意作
    為證據，刑事訴訟法第159 條之5 定有明文。查本件判決以
    下所引用上訴人即被告（下稱被告）李純孝以外之人於審判
    外之陳述，檢察官、被告均未爭執其證據能力 ，迄本院言
    詞辯論終結前復未聲明異議，本院審酌該等陳述作成時之狀
    況，並無違法或不當或證明力顯然過低之情形，且與待證事
    實具有關聯性，認為以之作為證據應屬適當，故有證據能力
    。
二、關於非供述證據之物證，或以科學、機械之方式，對於當時
    狀況所為忠實且正確之記錄，性質上並非供述證據，均應無
    傳聞法則規定之適用；如該非供述證據非出於違法取得，並
    已依法踐行調查程序，即不能謂無證據能力（最高法院97年
    度台上字第1401號、97年度台上字第6153號、97年度台上字
    第3854號判決要旨參照）。本案判決以下引用之非供述證據
    ，固無刑事訴訟法第159 條第1 項規定傳聞法則之適用，然
    經本院於審理時依法踐行調查證據程序，與本案待證事實具
    有自然之關聯性，且無證據證明係公務員違法取得之物，依
    法自得作為證據。
貳、認定犯罪事實之證據及理由：
一、被告未於本院審理中到庭陳述，其於原審固坦承有駕駛系爭
    車輛載被害人至福基某處山路等情，惟矢口否認有剝奪他人
    行動自由犯行，辯稱：是被害人自願上車的，整個車程中，
    我跟被害人也都沒有吵架，警察打給她時，我也讓她跟警察
    講電話云云；其刑事上訴狀意旨辯稱：依告訴人於原審證述
    伊係自願上車，被告未用強制手段或威脅伊上車，伊係想我
    們還可以理性溝通一下所以就上車，車門是自動上鎖而不是
    被告把車門上鎖，伊在車上沒有跟被告說伊想要下車，伊去
    按喇叭係不想讓被告危險駕駛，伊未趁停等紅燈時開門下車
    ，被告停下車後雙方在車上理性溝通，伊打給警察的2通電
    話是在車子外面講的，第3通電話係正在下山途中的車上講
    的等語，與其偵查中所述不一，亦與一般遭到限制人身自由
    之被害人亟欲求救、逃離現場之情形有別，且依告訴人於原
    審上開證述，足認被告主觀上無限制告訴人人身自由之故意
    ，客觀上亦未以強暴脅迫等其他非法方法之手段剝奪告訴人
    之人身自由。而告訴人與警察之電話通話內容，告訴人固有
    哽咽、哭音，惟告訴人於原審證述第2通電話伊在車子外面
    距離車子大概1米，被告在車上，第3通電話是正在下山途中
    的車上講等語，可見第2通、第3通通話當下，被告並未對告
    訴人為任何限制人身自由之行為，不能排除是被告停車後雙
    方在車上溝通過程造成告訴人不愉快而哭泣難過，非被告妨
    害自由所造成，且告訴人與警察之對話內容，告訴人並未向
    警方稱伊遭被告限制人身自由，亦未向警方求救要求警方盡
    快來救伊，而係不斷向警方稱「現在沒事」等語，難認告訴
    人與警方對話之勘驗筆錄得作為被告有妨害自由犯行之補強
    證據云云。
二、經查：
  ㈠證人即被害人徐雅芬於偵訊及原審審理時具結證稱：我跟被
    告是男女朋友，交往約4年，之前曾吵架說要分手，但被告
    一直不能接受。109年11月9日當天，被告起床就一直找我麻
    煩，跟我吵架。109年11月16日當天早上我去上班後，被告
    跟我的房東吵架，就打電話給我，要我一起搬走，後來他就
    開小貨車到我工作的地方外面等我，並不斷打電話威脅我，
    我不想造成我同事困擾，所以當天早上11時許，我先離開工
    作處，想去福基派出所報案，但福基派出所的警員要我去銅
    鑼分駐所報案，所以我開車要去銅鑼分駐所，11時30分許，
    我開車遇到被告的車迎面而來，我很害怕，他看起來非常生
    氣，他下車後過來踢我車門，我怕他對我做出更不理性的事
    情，所以我就下車想安撫他的情緒，他看到我直接把我的車
    鑰匙、手機拿走，抓著我的手臂，把我抓到我車子的副駕駛
    座要我上車，我趁他走到駕駛座時，跑到路旁跟另一台路過
    的車求救，因為當時我真的很不想跟他講話，也不想理他，
    路人要我趕快上車，我正要上車時，被告衝過來把我拉去我
    車子的副駕駛座，他叫我上車，當下我無從選擇，只能上車
    ，他就開我的車離開該處。被告開很快，他往山上開。車程
    中，我曾把安全帶偷偷解開，並扳開門鎖想要跳車，因為我
    當時真的不想跟他待在一起，但遭被告阻止。經過福基派出
    所時，被告停等紅燈，我就用左手按車子的喇叭，想讓警察
    注意，我並不想跟被告一起待在車內，被告為了阻止我按喇
    叭，就咬我的左手，我後來再換右手按喇叭，被告也咬傷我
    的右手，警員有走出來察看，但沒有看到我們。被告載我到
    公館福基的某處山路旁，就是在他工作的草莓園附近，過程
    大約10分鐘，他質問我為何不接電話、是不是跟別的男生有
    怎樣、要看我手機等等，他看到我的手機有一通福基派出所
    的未接來電，他就要我回電話給警員，跟警員說沒問題，我
    就拿手機回撥，但我不敢跟警員說，只能暗示我的位置。後
    來被告一直質問我為何報警，我當時很怕我不能生還，所以
    一直安撫被告，讓他平靜一點，安撫過程也大概10幾分鐘。
    我後來勸被告回去他停小貨車的地方，他才終於答應並把車
    往下開，回程路上，警員就攔車了，警員詢問時，我還坐在
    副駕駛座，不敢對警員多說。遭被告拉上車到山上的整個過
    程，我感到很害怕等語（見偵卷第33頁至第34頁、偵緝卷第
    89頁、原審卷第92頁至第127頁）。考量證人徐雅芬於偵訊
    、原審審理之證述前後大致相符，參以告訴人於原審證稱其
    與被告現仍為同居之男女朋友關係，其最近和被告相處還不
    錯，被告也都有做到他該做的事，我跟他很少提到本案的事
    情，怕踩到地雷讓彼此又不高興等語（見原審卷第91至92、
    119至127頁），告訴人應無虛偽陳述以誣陷被告之動機。再
    查卷附證人徐雅芬於109年11月16日下午4時57分至衛生福利
    部苗栗醫院驗傷，經確認受有「右手腕咬傷5×4公分環狀瘀
    痕、右手虎口咬傷3×2公分環狀瘀痕、左上臂抓傷瘀痕10×4
    公分」，有上開醫院之驗傷診斷書可查（見偵卷第21頁），
    核與證人徐雅芬前揭所證其遭被告拉扯、先後以左、右手按
    鳴喇叭欲引起警察注意時遭被告咬傷等情節一致，足以佐證
    人徐雅芬前揭證述屬實。
　㈡另證人徐雅芬前揭證述福基派出所警員有打電話至其手機之
    未接來電、其有與警員通電話暗示所在位置等詞，亦有警員
    提供之派出所內電話錄音系統資料可佐（見原審卷第73頁）
    ，此3通電話錄音經原審當庭勘驗結果如下：
　1.檔案名稱：第一通11時34分派出所撥打給被害人.WAV
　　（下稱勘驗結果1）
撥電話號碼之聲音。 未接通○○○○○○○○○○○○○○○）。 
  2.檔案名稱：第二通11時53分被害人撥打給派出所.WAV
    （下稱勘驗結果2）
警員Ａ：福基派出所警員，您好。 被害人：喂。 警員Ａ：喂，您好。 被害人：你們剛剛有打電話給我，對不對？ 警員Ａ：你是那個小姐嗎？ 被害人：對、對、對（語氣些許哽咽）。 警員Ａ：是剛剛那個，你現在狀況呢？ 被害人：就是剛剛遇到他啦。 警員Ａ：嗯。 被害人：然後剛好車子停在那裏啦。 警員Ａ：嗯。 被害人：對。 警員Ａ：啊，你現在人在哪裡？ 被害人：就是，在附近。 警員Ａ：什麼在附近？在哪裡附近？喂？ 被害人：在那個（語氣些許哽咽），就是往草莓園那邊， 唉（氣音）。 警員Ａ：他現在人也在車上是嗎？ 被害人：對。 警員Ａ：那你說你在台6線上面是嗎？ 被害人：沒有，就那個房子，打掉的那個陶瓷廠不是有做 新房子... 警員Ａ：嘿。 被害人：那邊那條路一直上來山上。 警員Ａ：嘿。 被害人：談事情，現在沒事情（語氣些許哽咽，有哭泣聲 ）。 警員Ａ：（對警員Ｂ）我覺得你跟他講一下，打電話來， 剛剛那一個。 警員Ｂ：喂。 被害人：喂（語氣些許哽咽）。 警員Ｂ：喂，小姐怎麼了？ 被害人：我現在和他在山上，他的車子在旁邊啦，他等一 下會回去開（語氣哽咽）。 警員Ｂ：然後呢？我們要怎麼幫你？ 被害人：我不知道（語氣哽咽）。 警員Ｂ：你現在人在山上哪裡？你知道地址嗎？喂？ 被害人：喂...（氣音，有哽咽聲） 警員Ｂ：你知道地址嗎？我們去找你好不好？ 被害人：不行...（語氣哽咽，有哭音） 警員Ｂ：那你知道地址，你跟我講，不然我們怎麼幫你。 被害人：我不知道這是哪裡。 警員Ｂ：你是往哪裡開？大湖山上嗎？還是出礦坑？還是 福德？還是新雞隆？ 被害人：就是派出所後面這邊。 警員Ｂ：派出所後面這邊？那你現在是跟他在一起，是不 是？ 被害人：對。 警員Ｂ：你有辦法離開嗎？ 被害人：沒辦法。 警員Ｂ：啊你如果一樣有找到路人，還是什麼民眾，你就 像剛剛一樣，先跟他們求救嗎，然後不要，不要離開那個 路人。 被害人：沒有，我人在山上啦... 警員Ｂ：哪個山，很山上嗎？你從哪一條路上去的，你還 記得嗎？ 被害人：就那個，那個旁邊，那個很貴房子的。 警員Ｂ：很貴的房子？（另一名警員：我大概知道在哪裡 ）那，好啦，我們先去找看看，好不好？我們先去找你。 被害人：那個，倒掉的陶瓷廠旁邊。 警員Ｂ：陶瓷廠旁邊？ 被害人：那個，就新房子的。 警員Ｂ：新房，做新房子的。 被害人：那條路直直上來。 警員Ｂ：你是說那個吳開興陶瓷廠。 被害人：嗯（氣音）。 警員Ｂ：好，那我們先去找看看，你電話保持聯繫啦齁。 被害人：可是，這，它現在不是陶瓷廠了啦。 警員Ｂ：就是往山上走嘛？ 被害人：它現在是旁邊有三棟新房子。 警員Ｂ：三棟新房子喔，有沒有門牌？ 被害人：我不知道。直直往山上，山上不可能有門牌，而 且現在沒事情，我只是，他要回去開車，他的車子在那邊 ，他怕車子被拖吊。 警員Ｂ：所以你希望我們怎麼幫你？ 被害人：我...我不敢。 警員Ｂ：可是你，我們現在先去山上找你，好不好？喂？ 被害人：嗯、嗯。 警員Ｂ：好，那你電話要保持聯繫，好，BYE BYE。 
  3.檔案名稱：第三通11時55分被害人撥打給派出所.WAV
　（下稱勘驗結果3）
警員Ｃ：福基派出所，你好。 被害人：你們不要來找我（語氣急促、些許哽咽）。 警員Ｃ：為什麼？ 被害人：我現在就下去了，我現在就要，我現在就下去了 ，沒事情，真的（語氣急促、些許哽咽）。 警員Ｃ：沒事，那男的呢？那男的呢？ 被害人：不要再刺激他了啦（語氣些許哽咽）。 警員Ｃ：那你來派出所一下。 被害人：我現在沒有辦法過去啦（語氣哽咽）。 警員Ｃ：為什麼？喂。 被害人：現在不行，真的（語氣哽咽）。 警員Ｃ：為什麼？他打你是不是？是嗎？ 被害人：沒有，沒有，沒有，他沒有，真的沒有（語氣急 促）。 警員Ｃ：那你現在是還在山上嗎？ 被害人：對啊，我，我現在...我...。 警員Ｃ：你要離開那裡了，是不是？ 被害人：我們現在要下去了。 警員Ｃ：好，好。 被害人：真的，我們現在下去，先去開車，先去開車（語 氣急促）。 警員Ｃ：好啦，好啦，好，好。 被害人：對、對（語氣急促）。 警員Ｃ：好，好啦。 
    由勘驗結果2，明顯可知證人徐雅芬與警員通話時，語氣哽
    咽，且警員提及要去找徐雅芬時或詢問徐雅芬所在地點時，
    證人徐雅芬語帶保留，且有哭音，亦不敢明確尋求警員幫忙
    ，足以證明證人徐雅芬前揭證詞非虛，且絕非出於己意搭上
    被告駕駛之系爭車輛。再依證人徐雅芬前揭證詞判斷，其搭
    上系爭車輛，直到被告開車下山遇警員攔車，其喪失行動自
    由之過程，應歷時約30分鐘許。從而，被害人非出於自願坐
    上被告駕駛之系爭車輛，被告再駕車前往他處，直到被告駕
    車從公館福基山區下山遇警員攔車之前，均無法依己意離開
    ，其已喪失行動自由無疑。
　㈢被告雖辯稱告訴人係自願上車的，整個車程，其未與告訴人
    吵架云云。惟若告訴人徐雅芬係出於自願乘坐被告駕駛之系
    爭車輛離開，其豈有可能向路過車輛求救，亦怎會在車程途
    中冒生命危險偷解開安全帶欲開車門，或按鳴喇叭吸引警員
    注意？何況，告訴人徐雅芬於案發當日巧遇被告之前，係因
    與被告發生糾紛而欲前往銅鑼派出所報案，其在報案之前遇
    見被告，衡情當避之唯恐不及，豈有可能主動上車之理。倘
    被告與告訴人於車程中未有吵架，衡情告訴人應不致有受傷
    之情，然告訴人確實遭被告拉扯、先後以左、右手按鳴喇叭
    欲引起警察注意時遭被告咬傷，已如前述。是被告此部分辯
    解，顯然違背常情，難以採信。
　㈣證人徐雅芬於原審審理時雖另證稱：伊係自願上車，被告未
    用強制手段或威脅伊上車，伊在車上沒有跟被告說伊想要下
    車，伊未趁停等紅燈時開門下車等語，然證人徐雅芬於原審
    證稱：我跟李純孝現在還是男女朋友，最近又與李純孝住在
    一起，我們相處的情況算還不錯，後來我們溝通了很久，我
    再給他一次機會等語（見原審卷第91、92、119頁），顯見
    證人徐雅芬與被告已改善關係，相處融洽。參以證人徐雅芬
    於原審審理時當庭表示希望法官能夠再給被告一次機會，我
    跟李純孝想要重新開始等語（見原審卷第128頁），益見證
    人有寬容被告之犯錯之意，是則其上述有利被告之證詞，不
    無事後迴護被告之詞，自無可採。
　㈤證人徐雅芬於原審雖證稱其與警察講第2通電話，係在車子外
    面距離車子大概1米，被告在車上，第3通電話是正在下山途
    中的車上講等語，然依上述第2通電話內容，證人徐雅芬於
    警員詢問其所在位置時，其一再語帶哽咽、哭泣聲，其間警
    員有問證人徐雅芬：「你有辦法離開嗎?」，證人徐雅芬回
    稱：「沒辦法」，警員隨即告稱：「啊你如果一樣有找到路
    人，還是什麼民眾，你就像剛剛一樣，先跟他們求救嗎，然
    後不要，不要離開那個路人」。警員另問證人徐雅芬：「所
    以你希望我們怎麼幫你?」，證人徐雅芬則回稱：我..我不
    敢。」。足認證人徐雅芬與警員講第2通電話時，仍處於被
    告控制其行動自由之實力支配範圍，導致其無法離開，不敢
    於電話中向警員明白請求前往救援，且其心理受壓抑而有語
    帶哽咽、哭泣聲之情。至於證人徐雅芬與警員講第3通電話
    ，縱使如證人徐雅芬所述係在下山途中的車上講的，然依其
    通話內容觀之，證人徐雅芬仍有語帶哽咽，並向警員表示「
    不要再刺激他了啦」，對於警員問：那你來派出所一下」，
    證人徐雅芬則稱：「我現在沒有辦法過去啦」。顯然證人徐
    雅芬係因尚未脫離被告之實力支配下，而心存顧忌。是上開
    通話內容應足為證人徐雅芬所為不利被告證述之補強證據。
    雖上開第2、3通電話中，證人徐雅芬偶向警員稱：「沒事情
    」，然均語帶哽咽，哭泣聲，無非係受制於被告實力支配下
    ，為安撫被告情緒所為不得已之詞，自難依憑證人徐雅芬偶
    稱沒事情，未向警員明示其遭受被告限制行動自由等情，即
    為有利被告之認定。是則被告辯稱上述電話內容難為被告本
    案犯行之補強證據云云，亦非可採。
三、綜上所述，被告前開所辯各節，均無可採。被告上揭犯行，
    事證明確，堪以認定，應依法論科。
參、論罪科刑：
一、被告與被害人為同居之男、女朋友關係，據其等陳述一致，
    兩人為家庭暴力防治法第3條第2 款所定之家庭成員關係，
    被告對被害人為本案犯行，係屬家庭暴力防治法第2 條第2 
    款所稱之家庭暴力行為而構成家庭暴力罪，惟因家庭暴力防
    治法並無科處刑罰之規定，此部分犯行依刑法之規定予以論
    罪科刑。
二、刑法第302 條之妨害自由罪，原包括私行拘禁及以其他非法
    方法剝奪人之行動自由而言，所謂非法方法，當包括強暴脅
    迫等情事在內。行為人於剝奪行動自由行為繼續中，恐嚇被
    害人，並脅迫被害人行無義務之事，自屬包含於剝奪被害人
    行動自由之同一意念之中。縱其所為合於刑法第304 條、第
    305 條之情形，仍應視為剝奪行動自由之部分行為（最高法
    院74年台上字第3404號判例、87年度台上字第1066號判決意
    旨參照）。查被告強拉被害人手臂令其搭上系爭車輛，車程
    中遇被害人欲跳車或按鳴喇叭求救，即阻止被害人，甚以嘴
    咬傷被害人，不讓被害人離去等情，均如前述，堪認被告係
    以強暴、脅迫之方式剝奪行動自由。是核被告所為，係犯刑
    法第302 條第1 項之剝奪他人行動自由罪。被告所為傷害、
    強制均屬剝奪行動自由之強暴手段，不另論罪。
三、被告前因違反森林法案件，經臺灣新竹地方法院以104年度
    聲字第274號裁定應執行有期徒刑1年8月確定，嗣於105年11
    月29日縮短刑期假釋，迄107年1月18日縮刑假釋期滿未經撤
    銷，視為已執行完畢，此有臺灣高等法院被告前案紀錄表可
    佐（見原審卷第21頁至第22頁、本院卷第34至37頁），其於
    前案有期徒刑執行完畢後，5 年以內故意再犯本案有期徒刑
    以上之罪，構成累犯。本院依司法院釋字第775 號解釋意旨
    ，審酌被告前因犯罪而經徒刑執行完畢後，理應產生警惕作
    用，能因此自我控管，不再觸犯有期徒刑以上之罪，卻於執
    行完畢後便故意再犯本案之罪，足見被告有其特別惡性，且
    前罪之徒刑執行無成效，對於刑罰之反應力顯然薄弱，再考
    量被告前案所犯與本案所犯之罪質雖異，然依被告本案所犯
    情節，因累犯加重其最低本刑，尚不致生被告所受之處罰超
    過其所應負擔之罪責情形，爰依刑法第47條第1 項之規定，
    加重其刑。
四、原審審理結果，認被告本案犯行事證明確，而依上述規定予
    以論罪，並考量被告有上開累犯之刑罰加重事由，以行為人
    之責任為基礎，審酌被告未能理性與被害人處理其等間之感
    情問題，竟以強暴、脅迫之方式使被害人上車，剝奪其行動
    自由約30分鐘，被告之行為，已對被害人身、心造成傷害，
    所為實屬不該；復考量被告犯後否認犯行，未能反省己過，
    態度難認良好，惟念及被害人於原審審理時陳述：希望法院
    能再給被告一次機會，他生活很困難，案件經歷到現在，我
    覺得對他的懲罰也夠了，他也沒有對我施壓要我撤告，我願
    意原諒他，和他重新開始等語（見原審卷第128頁），可認
    被告與被害人在本案偵、審結束後，仍有共同生活之意思，
    於量刑時，併予審酌被害人上開意見；兼衡被告之素行（參
    卷附臺灣高等法院被告前案紀錄表，構成累犯部分不予重複
    評價）、被告自陳高職畢業之教育程度、從事種草莓之工作
    、有3個小孩要扶養之生活經濟狀況（見原審卷第133頁）等
    一切情狀，量處拘役59日，並諭知易科罰金之折算標準。
　　核其採證認事用法俱無違誤，量刑亦符合罪刑相當原則、比
    例原則、公平原則，堪認妥適，應可維持。被告上訴，猶執
    前詞置辯，否認犯罪，並指摘原判決採證認事不當，核無理
    由，應予駁回。
肆、被告經合法傳喚，無正當理由未於本院審理期日到庭，爰不
    待其陳述，逕行判決。　　
伍、據上論結，應依刑事訴訟法第371條、第368條，判決如主文
    。
本案經檢察官廖倪凰提起公訴，檢察官陳惠珠到庭執行職務。
中　　華　　民　　國　　111 　年　　8 　　月　　17　　日
　　　　　　　刑事第五庭　審判長法　官　鄭永玉
　　　　　　　　　　　　　　　　法　官　周莉菁
　　　　　　　　　　　　　　　　法　官　許文碩
以上正本證明與原本無異。
如不服本判決應於收受送達後20日內向本院提出上訴書狀，其未
敘述上訴理由者，並得於提起上訴後20日內向本院補提理由書（
均須按他造當事人之人數附繕本）「切勿逕送上級法院」。因疫
情而遲誤不變期間，得向法院聲請回復原狀。

　　　　　　　　　　　　　　　　書記官　林育萱

中　　華　　民　　國　　111 　年　　8 　　月　　17　　日

附錄本案論罪科刑法條
中華民國刑法第302條
私行拘禁或以其他非法方法，剝奪人之行動自由者，處5 年以下
有期徒刑、拘役或9 千元以下罰金。
因而致人於死者，處無期徒刑或7 年以上有期徒刑；致重傷者，
處3 年以上10年以下有期徒刑。